ACORDAO-COMPLETO-2484520

ACÓRDÃO DE RELAÇÃO

ACÓRDÃO DE RELAÇÃO 9225/2021 ATA 24/2021 - SEGUNDA CÂMARA

Acórdão 9225/2021-TCU-Segunda Câmara
Considerando que o presente processo trata de pensão civil deferida pela administração do Tribunal Regional do Trabalho da 12ª Região-SC em favor de Volnei Ribeiro Pereira, a partir do falecimento de Nilma Baldo Pereira (Peça 3) , e de Erica Vavassori Wohlke e Claudio Sabel Wohlke, a partir do falecimento de Paulo Ciriaco Wohlke (Peça 4) ;
Considerando que, para a pensão civil em favor de Volnei Ribeiro Pereira, a Sefip teria esclarecido que as rubricas listadas no parecer acostado à Peça 6 teriam sido excluídas da atual ficha financeira, pois não teria o devido amparo legal para a conversão da vantagem pecuniária individual (VPI) instituída pela Lei n.º 10.698, de 2003, sob o valor fixo de R$ 59,87 em reajuste equivalente ao patamar de 13,23% sobre o menor vencimento básico da administração federal no momento da publicação dessa lei;
	Considerando, contudo, que, para a pensão civil em favor de Volnei Ribeiro Pereira, a unidade técnica teria proposto a dispensa da devolução dos anteriores valores percebidos indevidamente, mas de boa-fé, em sintonia com a Súmula n.º 106 do TCU;
Considerando, enfim, que a pensão civil instituída por Paulo Ciriaco Wohlke em favor de Erica Vavassori Wohlke e Claudio Sabel Wohlke preencheria os requisitos necessários à apreciação pela legalidade;
Os Ministros do Tribunal de Contas da União, reunidos em Sessão de 2ª Câmara, ACORDAM, por unanimidade, com fundamento nos arts. 1º, V, e 39, II, da Lei nº 8.443, de 1992, e nos arts. 1º, VIII, 143, II, 259, II, e 260, § 1º, do Regimento Interno do TCU, aprovado pela Resolução nº 246, de 2011, em anotar a legalidade dos atos de pensão civil listados no item 1.1 deste Acórdão, dispensando a devolução dos anteriores valores percebidos indevidamente, mas de boa-fé, por Volnei Ribeiro Pereira, nos termos da Súmula n.º 106 do TCU, e, em sintonia com os pareceres emitidos neste processo, prolatar a providência abaixo fixada pelo item 1.7 deste Acórdão:
1. Processo TC-Processo 003.537/2021-8 (PENSÃO CIVIL) 
	1.1. Interessados: Claudio Sabel Wohlke (CPF XXX.764.519-XX) ; Erica Vavassori Wohlke (CPF XXX.535.539-XX) e Volnei Ribeiro Pereira (CPF XXX.355.910-XX) .
	1.2. Órgão: Tribunal Regional do Trabalho da 12ª Região-SC.
	1.3. Relator: Ministro-Substituto André Luís de Carvalho.
	1.4. Representante do Ministério Público: Procurador Júlio Marcelo de Oliveira.
	1.5. Unidade Técnica: Secretaria de Fiscalização de Integridade de Atos e Pagamentos de Pessoal e de Benefícios Sociais (Sefip) .
	1.6. Representação legal: não há.
1.7. Providência: enviar a cópia do presente Acórdão, com a cópia do parecer da unidade técnica, à administração do Tribunal Regional do Trabalho da 12ª Região-SC, para ciência e eventuais providências cabíveis, devendo atentar, se ainda não fez, para a necessidade de não promover a conversão da vantagem pecuniária individual (VPI) instituída pela Lei n.º 10.698, de 2003, sob o valor fixo de R$ 59,87 em reajuste equivalente ao patamar de 13,23% sobre o menor vencimento básico da administração federal no momento da publicação dessa lei.

Segunda Câmara

Claudio Sabel Wohlke (CPF XXX.764.519-XX); Erica Vavassori Wohlke (CPF XXX.535.539-XX) e Volnei Ribeiro Pereira (CPF XXX.355.910-XX).

ANDRÉ DE CARVALHO

não há.

Procurador Júlio Marcelo de Oliveira.

PENSÃO CIVIL (PCIV)

Secretaria de Fiscalização de Integridade de Atos e Pagamentos de Pessoal e de Benefícios Sociais (Sefip).